臺灣高等法院臺中分院刑事裁定
110年度聲再字第370號

再審聲請人  
即受判決人  廖文仟


上列再審聲請人即受判決人因詐欺案件，對於本院109年度上易
字第854號中華民國110年1月20日第二審刑事確定判決（起訴案
號：臺灣苗栗地方檢察署108年度偵字第5460號；第一審案號：
臺灣苗栗地方法院108年度易字第798號）聲請再審，本院裁定如
下：                
    主  文
再審及停止刑罰執行之聲請均駁回。
    理  由
一、本件再審聲請人即受判決人廖文仟（下稱聲請人）聲請再審
    意旨略以：
　㈠本件是告訴人翁○○自行找我一再拜託我協助幫忙的，告訴人
    從當舖借款出來後直接給我13000元的佣金，並非聲請人去
    詐欺告訴人。且本件就算是借貸關係，告訴人錢沒還出來，
    車子怎麼可能還告訴人，告訴人如果錢還聲請人，聲請人一
    定會把車子還告訴人，完全沒有詐欺的意思。告訴人所寫的
    資料與證據都是聲請人提供的，也是證人涂○○要求需要的。
    告訴人是提供了什麼證據可以證明聲請人詐欺嗎？告訴人有
    什麼證據可以證明錢歸還嗎？再且如果覺得遭詐欺，為何當
    下不報案呢？聲請人何必要拿現金10萬元由告訴人清點呢？
    聲請人提供其與證人黃○○在庭上的證詞（親筆寫的聲明），
    然至今還沒獲得交代？
  ㈡「你在放款的」明明是我對朋友黃○○開玩笑所說的，筆錄上
    我跟證人黃○○也都可以證明，甚至告訴人也當庭跟二審法官
    說這句話是聲請人說的。為何也沒交代敘述出來呢？錄影的
    原始檔案也可以提供再送聲紋鑑定。當初因為字音太少所以
    無法鑑定，如果法官願意調查，再送一次影片全過程就足以
    證明聲請人的清白了。
　㈢證人涂○○並非被害人，始終都否認聲請人有詐欺他之行為，
    本件汽車買賣交易他也都清楚，並沒有任何財產損失，詐欺
    與證人涂○○完全無關。
　㈣告訴人翁○○9月初又向銀行貸款洗錢出來，車牌換新，偽造文
    書……都無罪嗎？都合法嗎？車子明明已經賣了還能貸款這不
    是詐欺嗎？和潤車貸也準備提告了。聲請人提告的部分一直
    還在地檢署偵查中，也有陸續在催進度，只能慢慢等檢察官
    調查結果了（檢附：檢察官評鑑委員會110年12月6日法檢評
    決字第11016511220號書函〈評鑑事件尚在進行，請靜候決議
    〉）。
　㈤聲請人係身心障礙者因本案面臨瓶頸無法洗刷冤案，受到身
    體上的折騰以及精神上的損失，長期吃藥，控制血壓跟情緒
    。現结婚兩年多，好不容易太太懷有8個月身孕，明年農曆
    年後就要生小孩了，家中又有年老的父母親要撫養照顧。
　㈥綜上，聲請人再次提供了3份再審聲請狀（與本院110年度聲
    再字第88號、110年度聲再字第259號、110年度聲再字第329
    號再審聲請狀同，故不予複述），還有許多相關資料給法官
    審理。請求依刑事訴訟法第435條開啟再審裁定，停止刑罰
    ，給聲請人一次機會云云。
二、按受理再審聲請之法院，首應審查其再審之聲請是否具備合
    法條件，若其聲請再審之程序違背規定時，即應依刑事訴訟
    法第433條以裁定駁回之。必也再審之聲請合法，始進而審
    查其再審有無理由。此因法院就再審之聲請，應否為實體上
    之裁定，與其再審之聲請經駁回後，是否得以同一原因聲請
    再審，關係至大（最高法院71年度台抗第123號刑事裁定意
    旨參照）。次按再審之聲請，經法院認為無理由而以裁定駁
    回後，不得更以同一原因聲請再審，法院認為聲請再審之程
    序違背規定者，應以裁定駁回之，刑事訴訟法第433條、第4
    34條第2項分別定有明文，而所謂「同一原因」，係指同一
    事實之原因而言（最高法院24年度總會決議參照）。至於是
    否為同一原因事實，則應就再次聲請再審之事由及其提出之
    證據方法，與之前已為實體上裁定駁回之聲請互作比較，倘
    聲請再審之原因事實及所提出之證據方法彼此相同者，即屬
    同一原因事實，固不得更以同一原因聲請再審；反之，若其
    後之再審聲請與之前再審聲請之原因事實或證據方法有一不
    同者，即難認屬同一原因事實，自不受上開不得重行聲請再
    審之限制（最高法院103年度台抗字第405號刑事裁定意旨參
    照）。
三、又按再審制度係為發現確實之事實真相，以實現公平正義，
    而於案件判決確定之後，另設救濟之特別管道，重在糾正原
    確定判決所認定之事實錯誤，但因不能排除某些人可能出於
    惡意或其他目的，利用此方式延宕、纏訟，有害判決之安定
    性，故立有嚴格之條件限制（最高法院104年度台抗字第125
    號刑事裁定意旨參照）。復按刑事訴訟法第420條第1項第6
    款規定，有罪之判決確定後，因發現新事實或新證據，單獨
    或與先前之證據綜合判斷，足認受有罪判決之人應受無罪、
    免訴、免刑或輕於原判決所認罪名之判決者，為受判決人之
    利益，得聲請再審。其立法理由指明再審制度之目的在發現
    真實並追求具體公平正義之實現，為求真實之發見，避免冤
    獄，對於確定判決以有再審事由而重新開始審理，影響被告
    權益甚鉅，故除刑事訴訟法第420條第1項第1款至第5款所列
    舉之新證據外，若有確實之新事實存在，不論單獨或與先前
    之證據綜合判斷，合理相信足以動搖原確定判決，使受有罪
    判決之人應受無罪、免訴、免刑或輕於原判決所認罪名之判
    決，應即開啟再審程序等意旨。足見該條所謂之新證據或新
    事實，必須顯然可認為足以動搖原有罪確定判決，而為受判
    決人無罪、免訴、免刑或輕於原判決所認罪名之判決者為限
    （最高法院106年度台抗字第221號刑事裁定意旨參照）。再
    按我國刑事訴訟法再審制度於民國104年2月4日修正公布，
    將實務上所創設的再審條件重新定義，於刑事訴訟法第420
    條第1項第6款中段增列「單獨或與先前之證據綜合判斷」，
    即新證據可與原先卷內資料綜合判斷是否有利被告，使其得
    受無罪、免訴、免刑或輕於原判決所認罪名之判決。並新增
    同條第3項：「第1項第6款之新事實或新證據，指判決確定
    前已存在或成立而未及調查斟酌，及判決確定後始存在或成
    立之事實、證據」規定。參酌本次再審修法理由，指出過去
    部分判例創設出「新規性」及「明確性」要件之限制，不僅
    毫無合理性且無必要性，更侵害人民受憲法保障依循再審途
    徑推翻錯誤定罪判決之基本權利，增加法律所無之限制，已
    違法律保留原則。並明白指出：「再審制度之目的在發現真
    實並追求具體公平正義之實現，為求真實之發見，避免冤獄
    ，對於確定判決以有再審事由而重新開始審理，攸關被告權
    益影響甚鉅，故除現行規定所列舉之新證據外，若有確實之
    新事實存在，不論單獨或與先前之證據綜合判斷，合理相信
    足以動搖原確定判決，使受有罪判決之人應受無罪、免訴、
    免刑或輕於原判決所認罪名之判決，應即得開啟再審程序。
    爰參酌德國刑事訴訟法第359條第5款之立法例，修正原條文
    第1項第6款之規定」，可見立法者對於為受判決人利益再審
    之開啟，已由立法之初的嚴格解釋改採放寬標準，並逐漸朝
    向人權保障及為受判決人之利益方向改革。對於再審原先之
    實務見解，主要採取「單獨評價說」之判斷方法，認為能夠
    開啟再審並在之後的審理程序足以推翻原判決有罪認定之證
    據，僅限直接證明足以推翻原事實認定之證據，在考量原審
    法院於做成確定判決時，本即會針對所有之證據予以認定、
    評價，因此若要檢討原確定判決認定事實正確與否，勢必應
    重新檢視所有之舊證據。是於修法後，已趨向採取「綜合評
    價說」之方式，於判斷新事證有「明確性」時，不應將該新
    事證與其他全部之證據分離，單獨以新事證作為判斷是否足
    以動搖原確定判決，而應就原確定判決中認定事實存在之積
    極證據與相反之消極證據全體予以觀察，再加列所聲請之新
    事證，綜合判斷是否具有開始再審之理由。同理，再審聲請
    若經法院以無再審理由而裁定駁回後，依刑事訴訟法第434
    條第2項規定，固不得更以同一原因聲請再審，此時再審無
    理由裁定將產生一種「禁止再訴」之效力，然上開業經審酌
    無再審理由並已列為「禁止再訴」之新事證，若重新增加其
    他未曾提出之新事證，經與卷內原有證據綜合評價後，如合
    理相信足以動搖原確定判決，使受有罪判決之人應受前揭較
    有利判決時，則應准許開啟再審程序，使受錯誤定罪之人能
    循再審程序獲得救濟之權利，以喚醒法院正視冤案救濟且符
    合修法後再審開始標準應從寬認定之本旨（最高法院108年
    度台抗字第553號刑事裁定意旨參照）。
四、本院調取原確定判決全案卷宗，及本院110年度聲再字第88
    號、110年度聲再字第175號、110年度聲再字第259號、110
    年度聲再字第329號卷宗核閱後，經查：
  ㈠程序部分：
  ⒈本件聲請人犯詐欺案件部分，經臺灣苗栗地方法院108年度易
    字第798號刑事判決，以聲請人犯詐欺取財罪，處有期徒刑8
    月，聲請人不服，上訴本院，經本院為實體之審理後，以10
    9年度上易字第854號刑事判決，維持第一審判決，駁回聲請
    人之上訴，確定在案。此有上開各該判決、臺灣高等法院被
    告前案紀錄表各1份附卷可稽，並經本院調卷查核（含臺灣
    苗栗地方法院110年10月12日108年度易字第798號刑事裁定
    ）屬實。是依刑事訴訟法第426條第1項規定，自應以作成確
    定實體判決之本院，為本件再審之管轄法院。
  ⒉關於聲請意旨㈠證人黃○○在庭上的證詞（親筆寫的聲明）及㈡
    至㈥部分，查聲請人所持此部分再審原因，前已曾以同一原
    因向本院聲請再審，經本院以110年度聲再字第88號、110年
    度聲再字第175號、110年度聲再字第259號、110年度聲再字
    第329號刑事裁定駁回其再審之聲請，並經確定在案，有各
    該刑事裁定在卷可稽。聲請人又以同一理由向本院聲請再審
    ，並未提出進一步之新事實、新證據，揆諸前揭說明，其聲
    請再審程序顯然違背規定，此部分之再審聲請顯不合法，應
    予以駁回。
  ㈡實體部分：
    關於證據之取捨、證據證明力之判斷，以及事實有無之認定
    ，均屬事實審法院之職權，倘其取捨判斷與認定，並不違背
    論理法則及經驗法則，當事人尚不得僅因法院最終判決結果
    與其期待不一致，而逕認定事實審法院對證據的審酌有所違
    誤。原確定判決認聲請人所為係犯刑法第339條第1項詐欺取
    財罪，係依憑告訴人證詞勾稽相關當舖當票、汽車買賣合約
    書、汽車讓渡合約書、汽車讓渡使用證明（委託）書、OK便
    利商店監視器畫面翻拍照片、聲請人與凃○○line對話紀錄影
    本、正順當鋪陳報狀及所列其餘證據資料及案內其他證據調
    查之結果而為論斷，詳敘憑為判斷，認聲請人犯刑法第339
    條第1項詐欺取財罪，均已敘明其所憑證據及認定之理由，
    且已就相關事證調查論列（相關書、物證及證人證述等），
    復經調查後綜合相關證人之證述及卷附相關物證，本於職權
    依自由心證予以取捨及判斷，且說明其證據取捨、認定事實
    之理由甚詳。且上開證據之採信，乃原確定判決取捨證據判
    斷職權之問題，其所為判斷，尚無悖乎一般經驗法則與論理
    法則；況原判決所採取之證據亦與卷內事證相符，原判決理
    由說明復尚無何矛盾，亦無任意推定犯罪事實，核與經驗法
    則、論理法則，俱屬無違。本件聲請人所主張之再審理由，
    無非僅係就原確定判決之採證認事再事爭執，且並未提出任
    何足以動搖原確定判決之新證據以供審酌，核與刑事訴訟法
    第420條第1項第6款所規定之再審聲請要件不符。
  ㈢綜上所述，聲請人所執上揭聲請再審理由及所附證據，或係
    以同一事由重行聲請再審，違背再審聲請之程序規定；或係
    僅對原確定判決已詳為說明及審酌之事項，徒憑己見而為不
    同之評價；復查亦無刑事訴訟法第420條第1項其餘各款及第
    421條所列情形。是以，聲請人執前揭再審理由及所附資料
    聲請再審，核屬部分不合法，部分無理由，均應予駁回。又
    再審之聲請既均經駁回，則聲請人聲請停止刑罰之執行，亦
    失所附麗，應併予駁回。
五、末以109年1月8日修正公布、同月10日施行之刑事訴訟法增
    訂第429條之2前段規定，聲請再審之案件，除顯無必要者外
    ，應通知聲請人及其代理人到場，並聽取檢察官及受判決人
    之意見。其立法意旨係為釐清聲請再審是否合法及有無理由
    ，故除顯無必要者外，如依聲請意旨從形式上觀察，聲請顯
    有理由而應裁定開始再審；或顯無理由而應予駁回，例如提
    出之事實、證據，一望即知係在原確定判決審判中已提出之
    證據，經法院審酌後捨棄不採，而不具備新規性之實質要件
    ，並無疑義者；或顯屬程序上不合法且無可補正，例如聲請
    已逾法定期間、非屬有權聲請再審之人、對尚未確定之判決
    為聲請、以撤回或法院認為無再審理由裁定駁回再審聲請之
    同一原因事實聲請再審等，其程序違背規定已明，而無需再
    予釐清，且無從命補正，當然無庸依上開規定通知到場聽取
    意見之必要，庶免徒然浪費有限之司法資源（最高法院109
    年度台抗字第263號刑事裁定意旨參照）。本案聲請人係以
    前之「同一理由」聲請再審，其聲請再審之程序違背規定，
    再審之聲請為不合法；或聲請再審所提出之所謂新事實、新
    證據，與刑事訴訟法第420條第1項第6款所定聲請再審要件
    不合；或本件聲請再審之理由，無非係就原確定判決已經詳
    為論斷之事項重為爭執，顯不足以動搖原確定判決，而不合
    於刑事訴訟法第420條第1項各款及第421條之再審要件。是
    本件再審之聲請既屬不合法及顯無理由而應逕予駁回，本院
    因認即無通知聲請人到場，並聽取聲請人與檢察官意見之必
    要，以期訴訟經濟而節約司法資源，附此敘明。
六、據上論斷，應依刑事訴訟法第433條、第434條第1項、第3項
    ，裁定如主文。　　
中　　華　　民　　國　 110　　年　　12　　月　　30　　日
　　　　　　刑事第七庭  審判長法  官  梁  堯  銘
                              法  官  羅  國  鴻
                              法  官  張  智  雄
以上正本證明與原本無異。
不得抗告。
                              書記官  陳  玫  伶
　　　　　　　　　　　　　　　
中　　華　　民　　國　　110 　年　　12　　月　　30　　日

再審聲請人廖文仟於本院歷次聲請再審事由之整理：
案號 110年度聲再字第88號 110年度聲再字第175號 110年度聲再字第259號 110年度聲再字第329號 110年度聲再字第370號(本案) 法條依據 第420條第1項第3、6款 第420條第1項第2、6款； 第421條 第420條第1項第1、2、3、5、6款 第420條第1項第6款 第420條第1項各款； 第421條 1 聲請意旨㈠ 告訴人翁○○間為放款關係，何以告訴人於原審審理中無法證稱借貸之利息為何？ 聲請意旨㈥ 告訴人為何在原審及二審審理中卻無法證稱利息為何？怎麼還款？ 聲請意旨㈥-1 （即該裁定聲請再審意旨㈥前半部） 若本件確如告訴人所述為借貸關係，告訴人對於利息及借貸期限等借貸關係之重要之點，均推稱不復記憶，顯與常情相違，其於法院審理時復一再說謊，有109年12月2日審判筆錄可稽 聲請意旨㈢ 被告與告訴人之間關係確實為買賣關係，蓋倘若為放款關係，告訴人為何原審審理中無法證稱利息為何？衡以常情，借貸關係中利息與還款期間當屬重要必要，且需再三考慮之點，對本件重要之點之買賣關係或是借貸關係，及利息與期限，豈能推諉不復記憶，告訴人顯然有避重就輕之情。  2 聲請意旨㈡ 原確定判決未審酌證人凃○○所述關於告訴人翁○○向其告稱係將車子賣給聲請人云云。 聲請意旨㈣-1 （即該裁定聲請再審意旨㈣前半部） 原確定判決未審酌證人凃○○所述關於告訴人翁○○向其告稱係將車子賣給聲請人云云。 聲請意旨㈢-2 （即該裁定聲請再審意旨㈢後半部） 原確定判決復未考量證人涂○○迭於第一審及原確定判決法院審理中所證：告訴人向其告稱是將車子賣給聲請人等語，未於理由中說明不採證人涂○○有利聲請人之證述之理由，有理由欠備之違誤，可作為刑事訴訟法第420條第1項第5款之再審事由。 聲請意旨㈤-1 （即該裁定聲請再審意旨㈤前半部） 原審未考量證人凃○○於原審中證稱告訴人翁○○向證人凃○○稱其是將車子賣給被告等語，有證人筆錄為證。  3 聲請意旨㈢ 原確定判決未考量證人黃○○對聲請人有利之證述云云 。 聲請意旨㈣-2 （即該裁定聲請再審意旨㈣後半部） 原確定判決未考量證人黃○○雙方為買賣關係、10萬元現金有交給告訴人翁○○等對聲請人有利之供述云云 聲請意旨㈤-2 （即該裁定聲請再審意旨㈤後半部） 證人黃○○於109年9月16日原確定判決法院審理時並已明確證述聲請人交付現金給告訴人清點後，未見告訴人當場將現金再交還聲請人（再證三）；證人黃○○就此部分並再親自書寫其確未見到告訴人交付款項予聲請人之聲明一紙為證（再證五）。原確定判決未考量證人黃○○所證雙方為買賣關係，且10萬元現金有交給告訴人等情，爰以證人黃○○對聲請人有利之證詞，及證人黃○○之手寫聲明，依第420條第1項第6款為聲請再審之新證據。 聲請意旨㈤-2 （即該裁定聲請再審意旨㈤後半部） 原審未考量證人黃○○證稱雙方為買賣關係，以及10萬元現金確實有交給告訴人。有證人筆錄為證。  聲請意旨⑿ 證人黃○○的證詞筆錄證明，錢10萬元現金確實有交給告訴人，告訴人確實是收起來了。並提出證人黃○○書寫之聲明書，證明其確未見到告訴人交付款項予聲請人之聲明一紙為證（再證四，見本院卷第217頁）。 聲請意旨㈠部分 聲請人提供其與證人黃○○在庭上的證詞（親筆寫的聲明），然至今還沒獲得交代？ 4 聲請意旨㈣ 倘其有意將10萬元領回，豈有甘冒遭錄影存證之可能云云  聲請意旨㈤-1 （即該裁定聲請再審意旨㈤前半部） 108年8月16日聲請人特委請證人黃○○錄影以杜糾紛，告訴人亦證稱錄影並未中斷，僅是還款時剛好擋住，若聲請人真有意取回款項，當無不中斷錄影之理，益徵並無告訴人將10萬元返回聲請人之事。   5 聲請意旨㈤ 應再行調取原始檔案送鑑定-曾送請法務部調查局行聲紋鑑定黃○○錄影之光碟檔案名稱「LINE_MOVIE_0000000000000」之「你在放款的」等語句 聲請意旨㈠ 影片中「你在放款的」這句話，第一審法院誤認為這句話是黃○○對聲請人說的，因而認定聲請人有罪。二審法院雖有囑託法務部送調查局作聲紋鑑定，然而僅短短的五秒鐘「你在放款的」這句話，鑑定結果為無法比對，因此二審法院仍維持一審的有罪判決。為此，請求法院再送調查局作全過程影片聲紋鑑定。 聲請意旨㈠ 「你在放款的」這句話是聲請人對證人黃○○開玩笑說的。原確定判決法院就上開錄影錄音光碟未做完整聲紋比對，僅將「你在放款的」五字送鑑定，為法務部調查局回覆字音不足無法鑑定比對，第一審法院進而誤認為這句話是證人黃○○對聲請人說的，並因此認定聲請人係放款業者，錯認本件為借貸關係而非買賣權利車，並為聲請人有罪判決，自有違誤，爰併依刑事訴訟法第429條之3聲請將影片全部過程送調查局做聲紋鑑定，並執此依刑事訴訟法第420條第1項第6款聲請再審之新證據，聲請人並願接受測謊。　　 聲請意旨㈡ 錄影時有人聲顯示「你在放款」，該人聲之主體與本件事實有高度關聯性，原審應將該錄音檔送往鑑定機關鑑定，雖原審有將之送往調查局鑑定，然因故無法鑑定，則原審應要求被告提供原始檔案供鑑定，否則應基於罪證有疑、利歸被告，應將該利益歸於被告為是。 聲請意旨㈡ 「你在放款的」明明是我對朋友黃○○開玩笑所說的，筆錄上我跟證人也都可以證明，甚至告訴人也當庭跟二審法官說這句話是聲請人說的。為何也沒交代敘述出來呢？錄影的原始檔案也可以提供再送聲紋鑑定。當初因為字音太少所以無法鑑定，如果法官願意調查，再送一次影片全過程就足以證明聲請人的清白了。 6 聲請意旨㈥ 聲請人已向檢方提出告訴人所為係犯誣告、偽造文書等罪之告訴，且告訴人有拿取金錢，卻推稱未拿取，顯有詐欺，此經苗栗地方檢察署以110 年他字第269 號案偵查中云云  聲請意旨㈦ 告訴人謊報車子失竊並補辦行照後，再辦理權利車轉賣，其提供之補辦行照即屬偽造文書，告訴人因此誣告聲請人詐欺，所為已構成刑法第169條之偽證罪及第168條之誣告罪，合於刑事訴訟法第420條第1項第1款、第3款之再審理由。 聲請意旨㈣  本件聲請人詐欺一案，經聲請人向苗栗地檢署提告，誣告、詐欺、偽造文書，且告訴人有拿取被告金錢，然推稱未拿取，顯然有詐欺，經苗栗地檢署以110年他字第269號案件(溫股）偵查中，倘告訴人另案成立誣告與偽造文書，原審顯有認定事實顯有錯誤之情。  聲請意旨㈩ 告訴人謊報車子失竊，欺騙公務員汽車行照遺失補發，偽造文書，誣告，詐欺，偽證，車子還有動保設定（動保法），告訴人這樣合理合法嗎？ 聲請意旨㈣ 告訴人翁○○9月初又向銀行貸款洗錢出來，車牌換新，偽造文書……都無罪嗎？都合法嗎？車子明明已經賣了還能貸款這不是詐欺嗎？和潤車貸也準備提告了。聲請人提告的部分一直還在地檢署偵查中，也有陸續在催進度，只能慢慢等檢察官調查結果了。 檢附：檢察官評鑑委員會110年12月6日法檢評決字第11016511220號書函【評鑑事件尚在進行，請靜候決議】 7   聲請意旨㈡ 辯護人為聲請人辯護時稱「如認有罪，請從輕量刑，給予被告緩刑或易科罰金云云」，這句話是委任律師自己的意思，並非聲請人的意思。法官可能因為這句話而形成認定聲請人有罪之心證。 聲請意旨㈩ 原審審理時，辯護人為聲請人辯護稱「如認有罪，請從輕量刑，給予被告緩刑或易科罰金云云」，然聲請人係要求辯護人為無罪辯護，故這句話是委任律師自己的意思，並非聲請人的意思。法官可能因為這句話而形成認定聲請人有罪之心證。 聲請意旨㈥ 原確定判決法院審理時，辯護人為聲請人辯護稱「如認有罪，請從輕量刑，給予被告緩刑或易科罰金云云」，然聲請人係要求辯護人為無罪辯護，故這句話是委任律師自己的意思，並非聲請人的意思。法官可能因為這句話而認為聲請人有罪。  8   聲請意旨㈢ 二審法官認為聲請人未與被害人達成和解，無從從輕。事實上，聲請人才是真正的被害人。出錢的人卻被反告詐欺取財，如何與告訴人達成和解呢？聲請人怎會甘願呢？即使聲請人再怎麼不甘願也是有意願與告訴人達成和解，然因告訴人獅子大開口而沒有達成和解，並非如法院所認定聲請人不知悔改。 聲請意旨㈧ 10萬元現金聲請人已交付予告訴人，車子亦已開到高雄交付證人涂○○，雙方均無財物損失，聲請人當無何詐欺取財可言，更無與渠等達成和解之必要，原確定判決執此謂聲請人未與被害人達成和解，未賠償損害，無減輕刑罰事由，亦屬違誤。 聲請意旨㈦ 原審認為聲請人未與被害人達成和解，赔償損害，認無從從輕。聲請人確實是沒做，是被設計的，卻被反告詐欺取財，沒做的事要怎樣與告訴人達成和解呢？聲請人怎麼不甘願也是有意願跟對方達成和解，但是對方卻獅子大開口，所以沒有達成和解，並非法院認定詐欺不知悔改。  聲請意旨㈧ 10萬元現金聲請人確已交付予告訴人，車子亦已開到高雄交付證人涂○○，雙方均無財物損失，聲請人當無何詐欺取財可言，更無與渠等達成和解之必要，原確定判決執此謂聲請人未與被害人達成和解，未賠償損害，無減輕刑罰事由乙節，亦屬違誤。  9   聲請意旨㈤ 購買「權力車」使用權並不需要去試算與負擔車主欠款之金額 ，此為社會常情，然原確定判決漏未審酌此點，認事用法違反經驗法則 聲請意旨㈨ 購買「權力車」使用權並不需要去試算與負擔車主欠款之金額，此為社會常情，然原確定判決漏未審酌此點，認事用法違反經驗法則 聲請意旨㈨ 購買「權力車」使用權並不需要去試算與負擔車主欠款之金額 ，此為社會常情，然原確定判決漏未審酌此點，認事用法違反經驗法則。  10   聲請意旨㈦ 父母已有年紀，家裡也不富有，只是平凡的農村人，農產品自產自銷的老實客家生意人，聲請人目前爲家中的經濟支柱，罹患頑固性高血壓，環境適應障礙等，如果因為原確定判決錯認事實而入監服刑，恐使得家中經濟低落，入監恐有生命危險。 聲請意旨⑿ 聲請人並非富有，只是農產品自產自銷的平凡農村客家人，現為家中經濟支柱，罹患高血壓，有環境適應障礙、智能不足身心障礙等，如入監執行，恐有生命危險，並致家中經濟低落，聲請人父母也年邁體弱，妻子現有孕，爰聲請再審，請求還聲請人清白。 聲請意旨⒄ 聲請人並非富有，只是農產品自產自銷的平凡農村客家人，現為家中經濟支柱，罹患高血壓，有環境適應障礙、智能不足身心障礙等，如入監執行，恐有生命危險，並致家中經濟低落，聲請人父母也年邁體弱，妻子現有孕，爰聲請再審，請求還聲請人清白。 聲請意旨㈤ 聲請人係身心障礙者因本案面臨瓶頸無法洗刷冤案，受到身體上的折騰以及精神上的損失，長期吃藥，控制血壓跟情緒。現结婚兩年多，好不容易太太懷有8個月身孕，明年農曆年後就要生小孩了，家中又有年老的父母親要撫養照顧。 11 聲請意旨㈦ 關於監視錄影光碟及勘驗譯文內容，未顯示告訴人所稱於清點10萬元後，將10萬元返還聲請人之畫面，  聲請意旨㈧ 109年2月2日的公開審理庭，也是最重要的一次開庭審理，告訴人翁○○在庭上都在說謊，做偽證的證詞。法官亦可調閱當日之開庭錄音檔查閱，告訴人所述皆為虛偽不實。 聲請意旨㈣ 原確定判決法院勘驗108年8月16日上午11時45分在苗栗縣○○市○○路00號之OK便利商店苗栗金龍店（下稱OK便利商店）之監視錄影光碟及勘驗譯文內容，有原確定判決法院109年12月2日勘驗筆錄可稽（再證一），經法院詢以為何監視錄影畫面沒有看到告訴人還錢給聲請人、聲請人有無攜帶包包、聲請人有無將款項放回包包時，告訴人或閃爍其辭，或沉默不答，有109年12月2日審判筆錄可稽（再證二），基於罪證有疑利歸被告原則，自不得為聲請人有要求告訴人退還該10萬元之認定。 聲請意旨㈠ 監視錄影光碟及勘驗譯文內容，未顯示告訴人所稱於清點10萬元後，將10萬元返還聲請人之畫面，有原審109年12月2日勘驗筆錄可稽（再證一），基於罪證有疑利歸被告原則，自不得為聲請人有要求告訴人退還該10萬元之認定。  12   聲請意旨㈨-1 （即該裁定聲請再審意旨㈨前半部） 原確定判決主文與理由相互矛盾，主文以詐欺罪論處，論罪欄卻為「一行為涉犯兩個竊盜罪」，此可作為再審事由。 聲請意旨㈡ 第一審判決主文以詐欺罪論處，論罪欄卻為「一行為涉犯兩個竊盜罪」，主文與理由相互矛盾。 聲請意旨⒁ 一審判決理由與主文相互矛盾，主文以詐欺罪論處，但判決論罪欄卻認定為一行為涉犯兩個「竊盜罪」，主文與理由相互矛盾(再證五）  13   聲請意旨㈩ 原確定判決未考量聲請人為身心障礙人士，於訴訟上皆無得到相對應的幫助及未給予適當減輕其刑，反科以重刑，論罪科刑違反罪責相當原則。 聲請意旨⑾ 原確定判決未考量聲請人為輕度身心障礙人士，於訴訟上皆無得到相對應的幫助，未適用刑法第57條、第59條適當減輕刑度，反科以重刑，論罪科刑違反罪責相當原則。 聲請意旨⒂ 原確定判決未考量聲請人為輕度身心障礙人士(再證六：身心障礙證明），於訴訟上皆無得到相對應的幫助，未適用刑法第57條、第59條適當減輕刑度，反科以重刑，論罪科刑違反罪責相當原則。  14   聲請意旨㈨-2 （即該裁定聲請再審意旨㈨後半部） 證人凃○○否認其為詐欺之被害人。 聲請意旨㈢ 證人即中古車業者涂○○始終否認其為詐欺之被害人，證人涂○○不在現場、非當事人，其與聲請人間並無糾紛，亦未受財物損失，自非被害人，本案汽車買賣與證人涂○○完全無關，其僅係經傳喚到庭作證之人，原確定判決逕認證人涂○○為被害人，亦有違誤。原確定判決復未考量證人涂○○迭於第一審及原確定判決法院審理中所證：告訴人向其告稱是將車子賣給聲請人等語，未於理由中說明不採證人涂○○有利聲請人之證述之理由，此可作為刑事訴訟法第420條第1項第5款之再審事由，並請求刪除原確定判決中關於「被害人涂○○」之記載。 聲請意旨⑾ 本案與涂○○完全無關，原審法官為什麼可以自己把證人（涂○○變成被害人？從頭到尾涂○○都是清楚車子欠款狀況，聲請人也都有清楚告知車子目前的欠款狀況，檢察官怎麼可以這樣亂起訴？起訴書亂寫涂○○不知情？  聲請意旨⒀ 證人涂○○始終否認其為詐欺之被害人，證人涂○○與聲請人間並無糾紛，亦未受財物損失，自非被害人，本案汽車買賣與證人涂○○完全無關，其僅係經傳喚到庭作證之人，原確定判決誤認證人涂○○為被害人，請求刪除原確定判決中關於「被害人涂○○」之記載。 聲請意旨㈢ 證人涂○○並非被害人，始終都否認聲請人有詐欺他之行為，本件汽車買賣交易他也都清楚，並沒有任何財產損失，詐欺與證人涂○○完全無關。 15    聲請意旨㈥-2 （即該裁定聲請再審意旨㈥後半部） 本件因告訴人對以10萬元讓渡汽車使用權之事後反悔所生民事糾紛。告訴人以自己所有之自小客車，先後向銀行貸款、辦理動產擔保設定，到處借錢、洗錢、轉賣權利車，再謊報汽車失竊、欺騙公務員補辦汽車行照，偽造文書，最後再詐欺、誣告聲請人，於聲請人被定罪後向其尋求和解時，再向聲請人要求高額和解金，告訴人無非是需要錢，聲請人才是本件受害人。 13萬元係證人涂○○交付聲請人之購車金，與告訴人完全無關，聲請人並未施用詐術，原確定判決認定該13萬元為聲請人對告訴人施用詐術後之犯罪所得，自有違誤。原確定判決僅憑告訴人前後不一之謊言為聲請人有罪之判決，自有違誤，有刑事訴訟法第420條第1項第2款之聲請再審事由。聲請人僅獲得一些走路工錢、紅包錢，該交易根本與聲請人無關。不料專營權利車之證人涂○○卻故意將該車放路邊給當鋪拉走，告訴人有拿到錢卻謊稱沒收到，卻又有錢前往正順當鋪將車贖回，聲請人顯係遭告訴人與證人涂○○設計陷害。    16   檢附已向檢察署提出誣告、偽造文書之告訴之相關資料、向司法院、監察院、法務部、法官評鑑委員會、檢察官評鑑委員會陳情之相關資料。 聲請意旨⒃ 聲請人數次陳情至監察院，提出附件一至附件三【附件一：監察院110年3月31日院台業肆字第1100701603號函、附件二：監察院110年4月20日院台業肆字第1100702077號函、附件三：監察院110年8月19日院台業肆字第11007311650號函】；另前已向苗栗地檢署提出告訴人誣告、偽造文書、詐欺告訴【110年度他字269號（溫股）】，並請法務部敦促檢察署儘速釐清真相(見再證七），以還聲請人清白。聲請人另提出其於110年10月及11月間向本院司法信箱投書之信函及本院函復內容、檢察署評鑑委員會及最高檢察署110年10月間之函文為佐。 檢察官評鑑委員會110年12月6日法檢評決字第11016511220號書函【評鑑事件尚在進行，請靜候決議】